Inventaris van het archief van de Technische Hogeschool/Universiteit Delft: Bibliothecarissen, 1849-2009
Nationaal Archief, Den Haag
- Bijzonder, B
  - Samenwerking met andere bibliotheken, organisaties, beroepsverenigingen en commissies, alsmede participatie in congressen en symposia, B.3.
    - Nederlandse Verenging van Bibliothecarissen (NVB), B.3.5.
      - Sectie Speciale Bibliotheken (SSB), B.3.5.1.
        - Correspondentie en stukken betreffende de oprichting en het wijzigen van het reglement van de Sectie Speciale Bibliotheken, 1940-1949; 365; omslag
        - Stukken betreffende het bestuur en de werkzaamheden van de Sectie Speciale Bibliotheken van de Nederlandse Vereniging van Bibliothecarissen, 1941-1951; 366-389; 19 omslagen, 4 pakken
          - Samenwerking met Nederlands Instituut voor Documentatie en Registratuur, 1941, 366
          - Correspondentie van L.J. van der Wolk, 1941-1946, 367
          - Oprichting van de Sectie Speciale Bibliotheken, 1941-1948, 368
          - Bestuurscorrespondentie van L.J. van der Wolk, 1941-1950, 369
          - Oprichting en werkzaamheden, 1941-1950, 370
          - Agenda's en notulen van de algemene ledenvergadering, 1941-1950, 371
          - Agenda's en notulen van bestuursvergaderingen, 1941-1951, 372
          - Concept-jaarverslag 1941, 1942, 373
          - Handleiding voor Bedrijfsbibliotheken, 1942-1946, 374
          - Notulen van vergaderingen van de contactcommissie Bedrijfsbibliotheken en openbare leeszalen, 1942-1948, 375; pak
          - De oprichting en werkzaamheden, 1943-1947, 376
          - Ledenlijsten, waaronder twee ongedateerde, 1943-1949, 377
          - Notulen van de Commissie tot het houden van bibliotheekdagen in Wageningen, 1943-1951, 378; pak
          - Correspondentie betreffende bestuursvergaderingen, 1944-1949, 379
          - Stukken betreffende het tijdschrift 'Bibliotheekwezen', 1944-1950, 380; pak
          - Correspondentie met de Commissie voor Buitenlandse betrekkingen, 381; 1945-1948
          - Correspondentie betreffende ledenlijsten, 1947-1950, 382
          - Correspondentie en propaganda, 1947-1949, 383
          - Notulen en aantekeningen van de Kostprijscommissie, 1947-1950, 384
          - Overige stukken, 1947-1950, 385; pak
          - Correspondentie met de Commissie van Landbouwbibliotheken, 1947-1950, 386
          - Notulen van de Commissie voor Russische literatuur, 1949-1951, 387
          - Correspondentie betreffende ponskaarten, 1950-1951, 388
          - Correspondentie met de Commissie voor Buitenlandse betrekkingen, 389; 1950-1951
        - Stukken van de opleidingscommissie voor bedrijfsbibliothecaris van de Sectie Speciale Bibliotheken, 1943-1948; 390-393; 3 omslagen, 1 pak
          - Algemene stukken, waaronder cursusprogramma's, 1943-1946, 390; pak
          - Agenda's en notulen van vergaderingen, 1946-1947, 391
          - Agenda's en notulen van vergaderingen, 1947-1948, 392
          - Overige stukken, 1947-1948, 393
        - Stukken betreffende de werkzaamheden van de Commissie voor Russische literatuur van de Sectie Speciale Bibliotheken, 1944-1961; 394-399; 6 omslagen
          - Internationale normalisatie van vertalingen, 1944-1960, 399
          - Lijsten van Russische literatuur, 1947-1954, 397
          - Correspondentie tussen leden, 1948, 395; 1956
          - Vertalingen, 1949-1956, 398
          - Interesses van bibliotheken en vertalingen, 1951, 394; 1961
          - Moeilijk toegankelijke wetenschappelijke literatuur, 1957-1959, 396
        - Stukken van de examencommissie van de opleiding tot bedrijfsbibliothecaris, verzorgd door de Sectie Speciale Bibliotheken, 1946-1947; 400-402; 2 omslagen, 1 pak
          - 1946-1947, 1946, 400; pak
          - 1947-1948, 1947-1948, 401
          - 1948-1949, 1948-1949, 402
        - Correspondentie van L.J. van der Wolk met diverse leden van de Sectie Speciale Bibliotheken, alfabetisch gerangschikt, 1946-1950; 403; omslag
        - Stukken betreffende de werkzaamheden van L.J. van der Wolk in de opleidingscommissie van de Sectie Speciale Bibliotheken, 1946-1950; 404-405; 1 omslag, 1 pak
          - Opleiding tot bedrijfsbibliotheekbeheerder, 1946-1947, 404
          - Opleiding tot speciale bibliothecaris, 1949-1950, 405; pak
        - Informatieve nota betreffende de aard van de Sectie Speciale Bibliotheken op het gebied van Handel en Industrie, 1947; 406; pak
        - Richtlijnen van de SSB voor het maken van bibliotheekstagerapporten en het begeleiden van stagiaires, 1947; 407; omslag
        - Stukken van de classificatiecommissie van de Sectie Speciale Bibliotheken, 1947-1948; 408; omslag
        - Rapportages behorende bij cursus B van de Sectie Speciale Bibliotheken, waarbij L.J. van der Wolk als beoordelaar optrad, 1947-1949; 409-416; 1 omslag, 7 pakken
          Werkarchief L.J. van der Wolk
          - Eerste beschrijvende rapporten, cursusjaar 1947-1948, 1947-1948, 409
          - Tweede beschrijvende rapporten, cursusjaar 1947-1948, 1947-1948, 410
          - Eerste kritische rapporten, cursusjaar 1947-1948, 1948, 411
          - Tweede kritische rapporten, cursusjaar 1947-1948, 1947-1948, 412
          - Tweede beschrijvende rapporten, cursusjaar 1948-1949, 1949, 413
          - Eerste kritische rapporten, cursusjaar 1948-1949, 1949, 414
          - Tweede kritische rapporten, cursusjaar 1948-1949, 1949, 415; omslag
          - Duplicaten van examenrapporten, cursusjaar 1948-1949, 1949, 416
        - Agenda's, notulen en vergaderstukken van de Commissie voor Russische literatuur van de Sectie Speciale Bibliotheken, 1947-1959; 417; omslag
        - Stukken betreffende de werkzaamheden van de opleidingscommissie der Sectie Speciale Bibliotheken, 1948-1950; 418; omslag
        - Stukken betreffende de oprichting van de Groep administratieve bibliotheken van de Sectie Speciale Bibliotheken, 1949-1950; 419; omslag
        - Rapportages behorende bij cursus B van de Sectie Speciale Bibliotheken, waarbij L.J. van der Wolk als beoordelaar optrad, 1948-1950; 420-424; 4 omslagen, 1 pak
          - Deel 1, 1950, 420
          - Deel 2, 1950, 421
          - Deel 3, 1949, 422
          - Deel 4, 1949, 423
          - Deel 5, 1948, 424; pak
        - Verslag van de algemene vergaderingen van de Groep verkeer en vervoer der Sectie Speciale Bibliotheken, 2 februari 1949, alsmede de agenda van 20 februari 1951, 1949-1951; 425; omslag
        - Agenda's en notulen van vergaderingen alsmede correspondentie en overige stukken van de Sectie Speciale Bibliotheken, 1952-1957; 426; pak
        - Lesmateriaal met bijbehorende stukken inzake 'Het gebruik van de bibliotheek en literatuuronderzoek', alsmede literatuurrapport Berkelaar, P.H. 'De ontwikkeling van de informatietheorie en de cybernetica', 1953-1958; 427; pak
          Bevat lesmateriaal door L.J. van der Wolk
        - Syllabus van de les Organisatie van het bibliotheekwezen door L.J. van der Wolk, z.d.; 428; omslag
        - NVB Sectie Speciale Bibliotheken en Nider, B.3.5.1.1.
          - Stukken betreffende de samenwerking tussen het NIDER en de NVB/SSB op het gebied van opleidingen tot bedrijfsbibliothecaris, 1944-1949; 429; pak
          - Stukken betreffende de NVB-NIDER-opleiding tot speciaal bibliothecaris, primair lesmateriaal, 1946-1951; 430-440; 10 omslagen, 2 pakken
            - Bibliothecaris A, 1946-1947, 430; pak
            - Bibliothecaris A, 1947-1948, 431
            - Bibliothecaris A, 1948-1949, 432
            - Bibliothecaris A, 1949-1950, 433
            - Bibliothecaris B, 1947-1948, 434
            - Bibliothecaris B, 1948-1949, 435
            - Bibliothecaris B, 1949-1950, 436
            - Bedrijfsbibliotheekbeheerder, 1946-1947, 437
            - Bedrijfsbibliotheekbeheerder, 1948-1949, 438
            - Cursusoverzicht, lesprogramma, 1949, 439
            - Vergaderstukken en correspondentie inzake invulling curriculum, 1949-1951, 440; pak
          - Stukken betreffende de les 'Documentatie en Normalisatie' in het kader van de opleiding tot speciale bibliothecaris, 1948-1950; 441; omslag
          - Notulen van vergaderingen der gemeenschappelijke opleidingscommissie van de Nederlandse Vereniging van Bibliothecarissen en het Nederlands Instituut voor Documentatie en Registratuur, 1949-1950; 442; pak
          - Stukken betreffende de positie van het bedrijfsarchiefonderwijs in de gemeenschappelijke opleidingscommissie van de NVB en het NIDER, 1949-1951; 443; pak
          - Stukken betreffende de instelling en werkzaamheden van de gemeenschappelijke opleidingscommissie van de NVB en het NIDER, 1949-1951; 444; omslag
          - Gemeenschappelijke regeling tussen de NVB en het NIDER tot instelling van de gemeenschappelijke opleidingscommissie, alsmede enkele folders, 1949-1951; 445; omslag
          - Syllabus behorende bij de opleiding tot speciaal bibliothecaris zijnde bedrijfsbibliothecaris, 1950; 446; omslag
          - Agenda's, notulen en bijlagen van vergaderingen van de gemeenschappelijke opleidingscommissie der NVB en het NIDER, 1950-1951; 447; omslag
          - Stukken betreffende de instelling en uitvoering van de cursus tot reprograaf door de gemeenschappelijke opleidingscommissie van de NVB en het NIDER, 1950-1951; 448; omslag
          - Stukken betreffende de opleiding tot bedrijfsarchivaris verzorgd door de gemeenschappelijke opleidingscommissie der NVB en NIDER, 1951-1954; 449; omslag
          - Stukken betreffende de opleiding tot speciaal bibliothecaris verzorgd door de gemeenschappelijke opleidingscommissie der NVB en NIDER, 1951-1956; 450; pak
          - Syllabus behorende bij de cursus C 'documentatie, literatuuronderzoek' van de gemeenschappelijke opleidingscommissie der NVB en NIDER, 1952; 451; pak
          - Lesmateriaal behorende bij de opleiding tot bedrijfsarchivaris, verzorgd door de gemeenschappelijke opleidingscommissie der NVB en het NIDER, 1952-1955; 452; pak
          - Lesmateriaal behorende bij de opleiding tot speciaal bibliothecaris, zijnde bedrijfsbibliothecaris, verzorgd door de gemeenschappelijke opleidingscommissie der NVB en het NIDER, 1953; 453; pak
          - Huiswerk- en examenopgaven alsmede overige stukken betreffende de opleiding tot speciaal bibliothecaris, waarbij L.J. van der Wolk als docent optrad, 1954-1959; 454; pak
          - Stukken betreffende cursussen in het kader van opleidingen tot speciaal bibliothecaris en bedrijfsarchivaris, verzorgd door de gemeenschappelijke opleidingscommissie der NVB en het NIDER, 1955-1958; 455; omslag
          - Lesmateriaal, rapportages en overige stukken betreffende de cursus Documentatie en normalisatie van de Nederlandse Vereniging van Bibliothecarissen en bibliotheekambtenaren (NVB) en het NIDER, verzorgd door L.J. van der Wolk, 1939-1956; 356; omslag
    - Overige samenwerkingen, B.3.6.
      - Stukken betreffende diverse bibliotheekcongressen en de participatie van A. Korevaar daarin, 1932-1936; 457; pak
      - Stukken betreffende voordrachten georganiseerd door de bibliothecarissen A. Korevaar en L.J. van der Wolk tijdens de landelijke bibliotheekcongressen, 1935-1950; 458; omslag
      - Agenda's, notulen, correspondentie en overige stukken van de Rijkscommissie van advies inzake het bibliotheekwezen, 1938-1951; 459; omslag
      - Stukken betreffende de organisatie van de landelijke bibliotheekcongressen door de Commissie voor het bibliotheekcongres, 1938-1951; 460; pak
      - Diverse publicaties waaronder artikelen, lessen, voordrachten en symposia geschreven door Dr. L.J. van der Wolk, 1939-1950; 461; pak
      - Correspondentie en notulen van de tijdschriftencommissie der Werkgemeenschap van Wetenschappelijke Organisaties in Nederland, 1943; 462; omslag
      - Stukken betreffende de samenwerking tussen de Bibliotheek en het Maison Descartes, 1946-1950; 463; omslag
      - Stukken betreffende de instelling en de werkzaamheden van de bibliotheekcommissie van het Koninklijk Instituut van Ingenieurs, 1946-1951; 464; omslag
      - Stukken betreffende de werkzaamheden van de bibliotheekcommissie der Nederlandse Chemische Vereniging, waarvan L.J. van der Wolk lid was, 1947-1951; 465; omslag
      - Stukken betreffende de werkzaamheden van de Rijkscommissie voor de herziening van de titelbeschrijving, waarvan bibliothecaris A. Korevaar lid en voorzitter was, 1948-1952; 466-467; 1 omslag, 1 pak
        - Correspondentie, 1948-1951, 466; omslag
        - Correspondentie en manuscripten, 1951-1952, 467; pak
      - Stukken betreffende de instelling en werkzaamheden van de subcommissie der Rijkscommissie inzake buitenlandse technische tijdschriften, 1949; 468; omslag
      - Stukken betreffende de uitwisseling van technische informaties middels de Organisation for European Economic Co-operation, 1949; 469; pak
      - Stukken van de Nederlandse Commissie voor de Bibliografie betreffende United Nations Educational, Scientific and Cultural Organization (UNESCO) conferenties inzake bibliografie, 1949-1951; 470; pak
      - Stukken betreffende examenvragen en -antwoorden van de cursus archiefverzorging door de Studiekring Overheidsdocumentatie (SOD), 1950; 471; omslag
      - Correspondentie met Commissie 82 van de Hoofdcommissie voor Normalisatie in Nederland betreffende de transliteratie van cyrillische literatuur, 1950; 472; omslag
      - Stukken betreffende de instelling van de Nationale commissie voor het referaatwezen, 1950; 473; omslag
      - Ingekomen nota's van de Organisation for European Economic Co-operation betreffende documentaire onderwerpen, 1950; 474; pak
      - Stukken betreffende internationale samenwerking door de Bibliotheek der TH Delft in UNESCO-verband, 1950-1951; 475; omslag
      - Ingekomen stukken betreffende bibliografische diensten door UNESCO, 1950-1951; 476; omslag
      - Stukken betreffende de uitwisseling van experts met de Verenigde Staten inzake documentatietechnieken, in het kader van de Organisation for European Economic Co-operation, 1950-1951; 477; omslag
      - Stukken betreffende de opheffing en verspreiding van de werkzaamheden van de Stichting Technisch Documentencentrum, 1951-1956; 478; omslag
      - Stukken betreffende de overgang van de Nederlandse Documentalistenkring naar de Nederlandse Vereniging van Bedrijfsarchivarissen, 1951-1955; 479; omslag
      - Stukken betreffende de participatie van L.J. van der Wolk in diverse bibliotheekcongressen, 1951-1957; 480; omslag
      - Rapportage betreffende het bezoek aan Dokumentationen der Technik te München op 4 oktober 1954, bevat uitgewerkte gegevens met bijlagen door Dr. L.J. van der Wolk, 481; pak
      - Rapport van L.J. van der Wolk betreffende een bezoek aan het Internationale Bibliotheek- en Documentatiecongres te Brussel, 1955; 482; omslag
      - Stukken betreffende de opzet van een Documentatiecentrum Atoomkernenergie, 1956-1958; 483; omslag
      - Stukken betreffende de instelling en werkzaamheden van een Rijkssubcommissie inzake een opleiding tot wetenschappelijk bibliotheekambtenaar, 1957-1958; 484; omslag
      - Stukken betreffende de deelname van L.J. van der Wolk aan de Arbeitsgemeinschaft technischer und wirtschaftlicher Bibliotheken, 1958-1960; 485; pak
      - Stukken betreffende de deelname van L.J. van der Wolk aan diverse buitenlandse bijeenkomsten in Freiburg, Trier, Manchester/Londen en Hatfield, waaronder correspondentie en manuscripten van publicaties en voordrachten, 1959-1960; 486-487; 2 pakken
        - Deel I, 1959-1960, 486
        - Deel II, 1959-1960, 487
      - Agenda's en notulen van vergaderingen van het Studiecentrum voor Documentatie, alsmede overige stukken betreffende dat centrum, 1962-1965; 488; pak
      - Stukken betreffende de vriendenvereniging 'Massimo', Vereniging van Nederlandse documentalisten, vertalers, tolken en overeenkomstig georiënteerde functionarissen in het buitenland, 1964-1972; 489-491; 2 omslagen, 1 pak
        - Fotografische reproductie van het oprichtingsconvenant, 1964, 489
        - Nieuwsbrieven 1-15, 1964-1972, 490; pak
        - Twee overdrukken van de periodiek 'Library Progress', 1971, 491
      - Stukken betreffende de samenwerking tussen de Centrale Bibliotheek van de TU Delft, het Nederlands Bureau van Onderzoek Informatie en de Nederlandse Organisatie voor Toegepast Natuurwetenschappelijk Onderzoek betreffende de inrichting van een databank voor het openbaar toegepast- en wetenschappelijk lopend technologisch onderzoek in Nederland, 1988-1991; 492-493; 2 pakken
        - Businessplan, 1988-1990, 492
        - Overeenkomsten en subsidiering, 1989-1991, 493
      - Overeenkomst tussen de Bibliotheek van de TU Delft en het Nederlands Bureau voor Onderzoekinformatie (NBOI) inzake een subsidie ten behoeve van de landelijke registratie van lopend wetenschappelijk onderzoek, 1996; 494; omslag
      - Stukken betreffende de samenwerking tussen de Bibliotheek van de TU Delft en Swets Blackwell b.v. op het gebied van bemiddeling tussen uitgeverijen en bibliotheken, 1998-2004; 495; omslag
      - Overeenkomst tussen de Bibliotheek van de TU Delft en het Nederlands Instituut voor Wetenschappelijke Informatiediensten (NIWI) betreffende het verzamelen, bewerken, ontsluiten en beschikbaar stellen van onderzoekinformatie, 2001; 496; omslag
      - Stukken betreffende het opzetten van de Nederlandse Onderzoekdatabank, een gezamenlijk product van het Nederlands Instituut voor Wetenschappelijke Informatiediensten, de Bibliotheek van de TU Delft en de Wageningen Universiteit, 2002-2003; 497; pak
      - Stukken betreffende de samenwerking tussen de Bibliotheek TU Delft en de Stichting International Shipbuilding Progress inzake het uitgeven van een tijdschrift, 2002-2004; 498; omslag
      - Stukken betreffende de samenwerking tussen de Koninklijke Bibliotheek, de TU Delft, de Wageningen University en International Association of Scientific, Technical, and Medical Publishers (STM Publishers) inzake Document Delivery Services (DocDel), 2010-2011; 499; omslag
      - Federation Internationale de Documentation, B.3.6.1.
        - Stukken betreffende de conferenties van de Fédération Internationale de Documentation, 1936-1951; 500; omslag
        - Stukken van en betreffende de activiteiten van de Fédération Internationale de Documentation, 1951-1952; 501; pak
      - Nederlands Instituut voor Efficiency, B.3.6.2.
        - Stukken betreffende de werkzaamheden van het Nederlands Instituut voor Efficiency en het lidmaatschap van A. Korevaar daarvan, 1928-1931; 502; omslag
        - Stukken betreffende de efficiencydagen georganiseerd door het Nederlands Instituut voor Efficiency, 1936-1947; 503; omslag
      - Stichting Pica, B.3.6.3.
        - Stukken betreffende de werkzaamheden van de Stichting Pica inzake de centrale catalogus en het Inter Bibliothecair Leenverkeer, 1988; 504; pak
        - Agenda's, notulen en vergaderstukken van de Werkgroep-bibliotheek organisatorische zaken van de Stichting Pica, 1991; 505; pak
  - Tentoonstellingen, B.4.
    - Stukken betreffende tentoonstellingen georganiseerd in de bibliotheek, 1925-1950; 506-508; 2 omslagen, 1 pak
      - 1925-1926, 506; pak
      - 1926-1928, 507
      - 1949-1950, 508
    - Stukken betreffende een tentoonstelling van Franse boeken in de Bibliotheek van de TH Delft, 1938; 509; omslag
    - Correspondentie met de redactie van het tijdschrift Bibliotheekleven betreffende tentoonstellingen in de Bibliotheek der TH Delft, 1946-1950; 510; omslag
      Franstalige stukken
    - Stukken betreffende de organisatie van een tentoonstelling van Engelstalige literatuur door de British Council in samenwerking met de Bibliotheek der TH Delft, 1946-1948; 511; omslag
    - Stukken betreffende tentoonstellingen in het bibliotheekgebouw, 1951-1957; 512; pak
    - Twee nota's betreffende het tentoonstellen van boeken in de Bibliotheek der TH Delft, 1956; 513; omslag
    - Stukken betreffende de organisatie van een tentoonstelling van Franse technische boeken in het Aulagebouw van de TH Delft, 1964-1968; 514; pak
    - Stukken betreffende de organisatie van de Belgische week aan de TH Delft, waaronder een boekententoonstelling, 25 - 29 oktober 1965, 515; pak
    - Stukken betreffende de organisatie van een tentoonstelling in de Bibliotheek der TH Delft over H.G. Wells, 1966; 516; omslag
    - Stukken betreffende de organisatie van een tentoonstelling van boeken, periodieken en overige materialen betreffende scheepvaart, dit door de TH Delft en de British Council, 1967; 517; omslag
    - Stukken betreffende selecties van boeken en periodieken ten bate van stands tijdens congressen in de Aula, 1968-1970; 518; pak
  - Gedenkwaardige gebeurtenissen, B.5.
    - Stukken betreffende het afscheid van A. Korevaar als bibliothecaris van de TH Delft, 1951; 519; omslag
    - Stukken betreffende de organisatie van de Delftse bibliotheekdagen, 1952-1954; 520; omslag
    - Stukken betreffende de rol van de Bibliotheek in de Delftse Hogeschooldagen, 1952-1957; 521; omslag
    - Stukken betreffende de viering van het 25e lustrum van de TH Delft, waarvan L.J. van der Wolk medeorganisator is, 1966-1967; 522; omslag
    - Verslagen van de bibliotheekdag de dato 14 mei 1970 gehouden aan de TH Delft, 523; omslag
  - Beheersmatige handelingen, B.6.
    - Financiën, B.6.1.
      - Stukken betreffende de begroting van de Polytechnische Hoogeschool Delft, 1898-1932; 524; pak
      - Begrotingen 1934-1951 van de Bibliotheek alsmede correspondentie en overige stukken daaromtrent, 1933-1951; 525; pak
      - Stukken betreffende de begroting van de Bibliotheek, 1962-1970; 526-528; 1 omslag, 2 pakken
        - 1962-1965, 526
        - 1966-1969, 527
        - 1970, 528; omslag
    - Gebouw, B.6.2.
      - Stukken betreffende de openstelling van het gebouw van de Bibliotheek, 1923-1940; 529; omslag
      - Stukken betreffende het beheer van het bibliotheekgebouw, 1925-1949; 530; pak
      - Ingekomen brieven van de Rector Magnificus betreffende de sluiting van de gebouwen der TH Delft, 1926-1940; 531; omslag
      - Correspondentie van bibliothecaris A. Korevaar met de Rijksgebouwendienst, alsmede overige stukken betreffende het beheer en de bescherming in oorlogstijd van het bibliotheekgebouw, 1926-1947; 532; omslag
      - Stukken betreffende de decoratie van de zaal der Bibliotheek, alsmede de inrichting van een fotografisch atelier, 1926-1930; 533; omslag
      - Stukken betreffende feestelijke aangelegenheden in de Bibliotheek, 1926-1929; 534; omslag
      - Stukken betreffende de decoratie van de leeszaal der Bibliotheek, 1928-1933; 535; omslag
      - Stukken betreffende de bescherming van het bibliotheekgebouw tijdens de Duitse bezetting, 1941-1959; 536; omslag
      - Beschikking van de minister van Cultuur, Recreatie en Maatschappelijk werk betreffende het toekennen van een monumentenkenteken aan het bibliotheekgebouw, 1968; 537; omslag
    - Automatisering, B.6.3.
      - Stukken betreffende de verkenning van de automatiseringsmogelijkheden in de Nederlandse bibliotheeksector, waaronder de Bibliotheek der TH Delft, 1967-1971; 538; pak
    - Rechtspersonen, B.6.4.
      - Stukken betreffende de oprichting van de vereniging 'Les Amis de la Bibliothèque Nationale', 1931-1932; 539; omslag
      - Stukken betreffende de oprichting, organisatie en taakstelling van de Stichting Technisch Documentencentrum, 1948-1950; 540; omslag
      - Kopie van de akte van oprichting van de Stichting voor Moeilijk Toegankelijke Wetenschappelijke Literatuur, 1957; 541; omslag
- Overige Stukken, C
  - Stukken betreffende prijsvragen uitgeschreven aan de TH Delft, 1927-1939; 542; omslag
  - Stukken betreffende diverse publicaties door A. Korevaar, 1927-1936; 543; pak
  - Artikel 'Lanzing, J.C. and Wolk, J. van der 'the conductometric titration of phosphoric acid with caustic soda', 1929; 544; omslag
  - Stukken betreffende rondleidingen voor eerstejaarsstudenten door de bibliotheek, 1929-1946; 545; omslag